臺灣新竹地方法院刑事判決　　　　　　　　　　　　　九十一年度易字第一五五號
　　公　訴　人　臺灣新竹地方法院檢察署檢察官
　　被　　　告　乙　○
　　選任辯護人　李文傑律師
　　　　　　　　林建鼎律師
右列被告因傷害等案件，經檢察官提起公訴（九十年度偵字第六三一五號），本院判
決如左：
    主  文
乙○於夜間在公眾得出入之場所，未經許可攜帶刀械，處有期徒刑參月，如易科罰金
，以參佰元折算壹日。
扣案之武士刀壹把，沒收。
    事  實
一、乙○係位於新竹縣竹東鎮○○里○○路五四０號對面之亞太汽車商行負責人，明
    知武士刀係屬槍砲彈藥刀械管制條例列管刀械，非經許可，不得持有，其於民國
    九十年十月二十三日下午七時五十分許之夜間時分，在前開亞太汽車商行內，因
    懷疑甫離去之亞太汽車商行店員羅崑火之友人甲○○及丙○○二人，竊走伊放置
    在該商行內之皮包，於要求甲○○及丙○○二人折返該商行後，即持其所有，前
    由不詳姓名之人於九十年間某日（起訴書記載為八十九年八月前）棄置在其商行
    內（依辯護意旨狀所載係乙○所購入車內之物，則依其所述，應係屬他人棄置或
    被告購入之物，尚未構成侵占遺失物或竊盜罪），由其未經許可而以所有之意思
    ，取得其所有權後，無故持有，並將之放置在其房間矮櫃上方，以電視及雜物擋
    住之武士刀一把，而基於傷害之概括犯意，自其房間內攜帶至右揭商行前廣場之
    公眾得出入之場所，先後朝甲○○及丙○○砍去，致甲○○受有左前臂切割傷併
    尺骨骨折及左上背挫傷之傷害，丙○○亦受有右側上臂割傷（約八公分長、淺層
    、不須縫合）及右側薦椎部挫傷併瘀傷（約二乘二公分大小）之傷害（傷害部分
    業據撤回告訴），嗣經報警而循線查獲，並扣得其所有之武士刀一把。
二、案經甲○○及丙○○訴由新竹縣警察局竹東分局報請臺灣新竹地方法院檢察署檢
    察官偵查起訴。
    理  由
一、訊據被告固坦承於前揭時地，自其商行內取出扣案刀械，雖矢口否認前開犯行，
    辯稱係自首犯行，且扣案刀械係購入之車輛整理時發現，為裝飾用之玩具刀，並
    未有持有或有攜帶之行為，又當時商行展示場已打佯云云，惟經查：
（一）扣案武士刀一把經送鑑定結果，確係屬槍砲彈藥刀械管制條例所列管刀械，有
      新竹縣警察局九十年五月二十八日（九十）竹縣警保字第四五一四號函在卷可
      查，故被告辯稱係供裝飾用之玩具刀云云，當不可採。
（二）又扣案前開武士刀來源為被告購入之車內所取得之物，業據被告供述在卷，則
      依其所述，扣案物品原既置於其購入之車內，即由其取得所有權（故其所為尚
      未構成侵占遺失物或竊盜罪），其未經許可而以所有之意思無故持有，並將之
      放置在其房間矮櫃上方，以電視及雜物擋住，此並經當時到場查獲之警員即証
      人丁○○、戊○○結証在卷，又本件事發當日係由被告將之自其房間內取出，
      帶至其所經營車行之展示場，其間有段距離，故被告所為當係攜帶刀械甚明。
（三）則扣案武士刀既係被告所有之物，被告原將之放置於房間中，於前揭時地，為
      傷害告訴人甲○○等二人，將之自房間中取出，再攜帶至其所經營車行之展示
      場，該展示場為開放之空間，一般之人均得出入，自係屬公眾得出入之場所甚
      明。
（四）至被告雖辯稱當時為伊自首云云，然依証人即接獲報案之警員李富銘，及到場
      處理之警員丁○○及戊○○均結稱，當時被告僅係報案其皮包遭竊，並非自首
      其持刀傷害犯行，且非自動取出刀械，係被害人指述後，再經警訊問，方協同
      警員至房間中取出其放置之武士刀，故被告所為顯與自首要件有間。
（五）此外被告攜帶刀械之犯行，並據被害人甲○○及丙○○指述甚詳，被告前開所
      辯顯係事後卸責之詞，不堪採信。其前開犯行事証明確，堪以認定。
二、查被告係於下午七時五十分之夜間，在汽車商行前廣場之公眾得出入之場所，未
    經許可，攜帶經中央主管機關公告查禁，非供正當使用具有殺傷力之刀械，核其
    所為係犯槍砲彈藥刀械管制條例第十五條第一、二款之於夜間在公眾得出入之場
    所，未經許可攜帶刀械罪，起訴書漏載同條第一款之罪，且誤載為所犯係同條第
    二項之罪（該條並無第二項），均有不當，併予敘明。被告未經許可持有刀械之
    行為，已為上開攜帶刀械罪所吸收，不另論罪。被告係一行為犯前開二罪，依刑
    法第五十五條規定處斷。爰審酌被告持扣案之刀械砍傷他人，雖雙方已達成和解
    ，告訴人並撤回告訴，然參以前科素行，並其犯罪手段、情節、所生之危害及犯
    後態度等一切情狀，量處如主文所示之刑，並諭知易科罰金之折算標準，以資懲
    儆。公訴意旨另以被告持扣案武士刀砍傷丙○○及甲○○，致甲○○受有左前臂
    切割傷併尺骨骨折及左上背挫傷之傷害，丙○○亦受有右側上臂割傷（約八公分
    長、淺層、不須縫合）及右側薦椎部挫傷併瘀傷（約二乘二公分大小）之傷害，
    因認被告乙○前開所為涉有刑法第二百七十七條第一項之傷害罪嫌部分，按告訴
    乃論之罪，告訴人於第一審辯論終結前得撤回其告訴，又刑法第二百七十七條第
    一項之傷害罪，依同法第二百八十七條前段之規定，須告訴乃論。本件告訴人甲
    ○○及丙○○已於九十一年五月七日具狀撤回其告訴，有撤回告訴狀一紙在卷可
    稽，揆諸前揭規定，原應為不受理之判決，惟因此部分與前述論罪科刑部分為有
    方法結果關係之牽連犯，為裁判上一罪關係，故本院不另為不受理之諭知，附此
    敘明。扣案之武士刀一把，為槍砲彈藥刀械管制條例公告管制之刀械，係屬違禁
    物，應依刑法第三十八條第一項第一款之規定，併予宣告沒收。
據上論斷，應依刑事訴訟法第二百九十九條第一項前段，槍砲彈藥刀械管制條例第十
五條第一、二款，刑法第十一條前段、第四十一條第一項前段、第五十五條前段、第
三十八條第一項第一款，罰金罰鍰提高標準條例第二條，判決如主文。
本案經檢察官李翠玲到庭執行職務。
中      華      民      國      九十一      年    六    月    二十八    日
                                臺灣新竹地方法院刑事第二庭
                                    法  官  王紋瑩
右正本證明與原本無異。
如不服本判決，應於判決送達後十日內向本院提出上訴狀( 應附繕本 )，上訴於
臺灣高等法院。
                                    書記官  馮玉玲
中      華      民      國      九十一      年    六    月    二十八    日
附錄本件犯罪引用法條：
槍砲彈藥刀械管制條例第十五條
未經許可攜帶刀械而有下列情形之一者，處二年以下有期徒刑：
一  於夜間犯之者。
二  於車站、埠頭、航空站、公共場所或公眾得出入之場所犯之者。
三  結夥犯之者。
